臺灣彰化地方法院刑事判決　　　　　　　　　　　　　九十三年度訴字第三九七號
　　公　訴　人　臺灣彰化地方法院檢察署檢察官
　　被　　　告　丙○○
　　選任辯護人　林世祿律師
右列被告因違反毒品危害防制條例案件，經檢察官提起公訴（九十三年度偵字第一五
八五號）及移
    主  文
丙○○連續販賣第一級毒品，處有期徒刑捌年陸月。
扣案之海洛因捌包（合計淨重拾點參陸公克）沒收銷燬之；門號為00000000
00號之行動電話壹具（含ＳＩＭ卡壹張）沒收，如全部或一部不能沒收時，追徵其
價額；因販賣第一級毒品所得之新台幣貳萬柒仟元沒收之，如全部或一部不能沒收時
，以其財產抵償之。
    事  實
一、丙○○明知海洛因係毒品危害防制條例所管制之第一級毒品，竟基於意圖販賣第
    一級毒品海洛因而營利之概括犯意，自民國九十三年一月十四日其觀察、勒戒執
    行完畢出所後之該月中旬某日起，至同年二月初某日止，在彰化縣大城鄉永和村
    青埔巷附近，先向綽號為「老仔」之甲○○（所涉違反毒品危害防制條例部分，
    另案由本院審理中）以新臺幣（下同）五千元、五萬元不等之代價，購入第一級
    毒品海洛因數次。之後即透過甲○○之介紹，以門號0000000000號行
    動電話作為聯絡工具，與欲購買毒品之人接洽後，再至彰化縣大城鄉臺十七線西
    濱大橋下交易之方式，自其觀察、勒戒執行完畢後之九十三年一月中旬某日起至
    同年二月十七日止，連續販賣第一級毒品海洛因予丁○○及乙○○共四次；其中
    第一次於其觀察勒戒執行完畢後之九十三年一月中旬某日，販賣予丁○○及乙○○二千元價格之海洛因（丁○○及乙○○各出資一千元）；第二次於九十三年一
    月二十三日農曆過年後至二月十六日間某日，販賣予丁○○一萬元價格之海洛因
    ；第三次於九十三年二月十六日，販賣予丁○○及乙○○五千元價格之海洛因（
    丁○○出資四千元，乙○○出資一千元），第四次於九十三年二月十七日，販賣
    予丁○○一萬元價格之海洛因。嗣於九十三年二月十七日二十二時二十分許，為
    警於其居所即彰化縣大城鄉台西村豐穀巷三號內查獲，並扣得其向甲○○購入準
    備轉售之第一級毒品海洛因八包（合計淨重十‧三六公克）。
二、案經彰化縣警察局二林分局報告臺灣彰化地方法院檢察署檢察官偵查起訴。
    理  由
一、訊據被告丙○○矢口否認右揭犯罪事實，辯稱：並未販賣毒品予他人，扣案之毒
    品海洛因係伊向甲○○買來要供自己施用的，之前警詢時警察是要伊將全部責任
    推給甲○○，偵訊時檢察官有叫伊到後面站，以及伊因為施用毒品頭腦不清，才
    會亂說云云。辯護人則為被告辯護稱：被告於警詢、偵查及羈押訊問時之自白前
    後差異甚大，故不能採為證據，而證人丁○○及乙○○之證詞，前後差距甚大，
    且與常情有違，亦不足採信云云。經查：
（一）證據能力部分：
１、被告於警詢、偵查時之自白：
    被告雖抗辯於警詢及偵訊時精神不佳，且偵訊時檢察官有叫伊到後面站，伊才會
    亂說云云，惟經本院審理時勘驗臺灣彰化地方法院檢察署九十三年二月十八日中
    午十二時許被告之偵訊錄音帶結果，內容與偵訊筆錄記載意旨相符，並無不自由
    陳述之情事，且被告於勘驗後，亦供承其並未遭到強迫取供之情形，顯見被告前
    揭自白尚非出於強暴、脅迫、利誘、詐欺、疲勞訊問、違法羈押或其他不正之方
    法，自應具有證據能力。又被告即使於前揭自白時精神狀況不佳，然警員及檢察
    官偵訊時，既未使用不正方法，且其自白亦均具有任意性，則仍不影響其自白之
    證據能力，併此敘明。
２、證人丁○○及乙○○於警詢時之陳述：
    證人丁○○及乙○○於警詢時之陳述，屬被告以外之人於審判外之言詞供述，依
    刑事訴訟法第一百五十九條第一項之規定，原本應不具有證據能力。惟被告及其
    選任辯護人於本院調查證據時，知有前述不得為證據之情形，然均未於言詞辯論
    終結前聲明異議，則依同法第一百五十九條之五第二項之規定，視為渠等同意做
    為證據，自應具證據能力。
（二）事實認定部分：
１、被告於九十三年二月十八日警詢時即坦承：警方查獲之第一級毒品海洛因八包並
    非伊要吸食用，而是向一名綽號「老仔」以五萬元之代價買來再轉賣給別人，伊
    都是以0000000000號行動電話與「老仔」使用之000000000
    0號行動電話聯絡，伊大約轉賣過兩次，因伊不懂門路，二次都是「老仔」介紹
    伊拿給別人，伊並不認識這些人，「老仔」就是甲○○（男、四十五年二月二十
    二日生、身份證號碼Ｚ000000000號）等語；於該日偵訊時亦坦承：伊
    勒戒出來後與甲○○交易三、四次毒品，最後一次五萬元，其餘是五千元，這一
    次購買五萬元之毒品，是買來打算賣給彰化海線地區的下游，這些人原本都是向
    甲○○購買的，甲○○現在住南投，比較沒有空，都會交代伊處理海線的，之前
    購買五千元的部分，伊都以非常快的速度轉手，每次約賺一、二千元等語；復於
    該日本院羈押訊問時坦承：查獲之第一級毒品海洛因是甲○○放在伊那邊的，如
    果有人要毒品，甲○○忙不過來，就會找伊幫忙，要買毒品的人會打電話過來說
    是甲○○介紹的，金額、數量都由甲○○與買方接洽，再來找伊取貨，時間從九
    十三年一月十四日伊出所後約一、二個星期左右，到被查獲，平均一天交易一次
    ，約二到三天賺一至二千元等語。雖其前後所供有若干不一致之處，惟關於其自
    九十三年一月十四日觀察勒戒、出所後某日起，至為警查獲時，販賣第一級毒品
    海洛因予他人之情，則屬一致；且被告於九十三年二月十七日二十二時二十分許
    為警在彰化縣大城鄉台西村豐穀巷三號查獲時所扣得白粉八包，經送請法務部調
    查局鑑定結果，均係第一級毒品海洛因無訛，合計淨重十‧三六公克，此有法務
    部調查局鑑定通知書一紙附卷足參，核與被告前揭供述之情節相符，足徵被告確
    有販買第一級毒品海洛因之情事。
２、而證人丁○○及乙○○確有向被告丙○○購買海洛因等情，亦據渠等證述如下：
、證人丁○○於警詢時證述：被告丙○○是甲○○介紹給伊認識，伊是在九十三年
    一月下旬開始向被告購買毒品，因為伊要向甲○○購買海洛因時，甲○○身邊沒
    有海洛因可以賣，要伊打0000000000號行動電話向被告聯絡購買毒品
    ，伊前後向被告購買海洛因二十次左右，約六、七萬元，與被告交易毒品之地點
    是由被告指定之彰化縣大城鄉臺十七線西濱大橋下，0000000000號與
    0000000000號行動電話的通聯記錄，是伊向被告聯絡購買毒品的電話
    等語。於本院審理時證述：今年一月要過年前沒有幾天第一次向被告購買海洛因
    ，是甲○○介紹的，共向被告購買過四次毒品，其中兩次購買一萬元，兩次與乙○○分別合資二千元及五千元，第一次是於九十三年農曆過年前，與乙○○一起
    到西濱大橋下，每人各出一千元合資向被告購買海洛因，九十三年二月十六日亦
    與乙○○一同合資向被告購買海洛因，乙○○出資一千元，伊原本出資一千元，
    後再加三千元，共購買五千元之海洛因，同年二月十七日，伊有獨自再向被告購
    買一萬元之海洛因，警詢時因伊有施用毒品，頭腦不清楚，才會說向被告購買二
    十次之毒品，可能是約二十次的通聯紀錄或是將向甲○○購買的部分算進去等語
    。
、證人乙○○於警詢時證述：伊從九十三年一月中旬開始施用海洛因，向被告購買
    過二次毒品，有時丁○○用自己的0000000000號行動電話與被告聯絡
    ，有時丁○○借用伊之0000000000號行動電話與被告聯絡，交易地點
    均在彰化縣大城鄉臺十七線西濱大橋下等語。於本院審理時證述：伊和丁○○認
    識，就一起合資購買海洛因，是由丁○○打伊之0000000000號行動電
    話和被告聯絡，聯絡完後，伊就載丁○○到西濱大橋下，被告騎機車來，丁○○
    就下車和被告交易，交易後，伊就載丁○○回來，共向被告買過二次，一次約在
    過年前，一次在過年後，每次伊和丁○○各出一千元，購買一包後再均分，九十
    三年二月十六日有交易一次等語。
３、雖辯護人為被告辯護稱：證人丁○○及乙○○於警詢及審理時所證述之內容前後
    不一，且二人於本院審理時均證述第一次向被告購買海洛因係於九十三年農曆過
    年前約十天左右，而當時被告正於臺灣彰化看守所執行觀察、勒戒，至九十三年
    一月十四日始出所，故渠等所證，與常情有違，實不足採信云云。惟按證人之陳
    述有部分前後不符，或相互間有所歧異時，究竟何者為可採，法院仍得本其自由
    心證予以斟酌，非謂一有不符或矛盾，即應認其全部均為不可採信（最高法院七
    十四年臺上字第一五九九號判例參照）。雖丁○○及乙○○於警詢及本院審理中
    ，對於向被告購買海洛因之總次數、數量、時間等細節所供或有出入，然渠等確
    有向被告購買海洛因，前後所供均相一致，況人之記憶有限，常隨時間之經過而
    有所遺忘，且上揭證人於向被告購買毒品之時，原未預期將於日後指述被告之犯
    行，自不能期待證人刻意記憶各項細節，則上揭證人事後回憶，難免略有模糊之
    處，而渠等所證關於第一次購買之時間，亦僅證稱約過年前十天左右，亦非明確
    肯定之日期，故此部分亦應係渠等記憶模糊所致，尚不能僅憑此，即遽認前揭證
    言不足採。再徵諸證人丁○○及乙○○與被告並無怨隙，應無蓄意構陷之理；而
    證人丁○○及乙○○所使用門號0000000000號、000000000
  0號行動電話，於九十三年二月間確實有與被告所使用之門號00000000
    00號行動電話進行通聯之紀錄，此有門號0000000000號行動電話自
    九十三年一月二十日起至同年二月十七日止之通聯紀錄乙份附卷可按，均足徵證
    人以上所述，應堪採信。
４、又本院依證人前揭證述內容，認定被告丙○○販賣之時間、次數及計算其犯罪所
    得如下：
    據證人丁○○於本院審理時所陳，其於警詢時所證述向被告購買之次數、數量應
    係誤會，其僅向被告購買過四次毒品，兩次是和乙○○一同出資購買，一次購買
    二千元，一次購買五千元（乙○○出資一千元，丁○○出資四千元），其餘兩次
    各購買一萬元；而證人乙○○於警詢及本院審理時所證，關於與證人丁○○一同
    向被告合資購買海洛因之次數及數量則屬一致，與證人丁○○前揭證詞亦相符，
    故可認定被告共販賣予證人丁○○及乙○○海洛因四次，獲利二萬七千元。至於
    證人丁○○及乙○○向被告購買海洛因之時間，據證人丁○○及乙○○於警詢時
    所陳，第一次應係在九十三年農曆過年（一月二十二日）前數日，而被告係於九
    十三年一月十四日觀察、勒戒執行完畢出所，故應係在九十三年一月十四日出所
    後之一日中旬某日；另於九十三年二月十六日，證人丁○○及乙○○有合資向被
    告購買毒品一次，於九十三年一月二十二日農曆過年後至二月十六日間某日及二
    月十七日，證人丁○○另單獨向被告購買海洛因各一次等情，亦據渠等於本院審
    理時證述在卷，且有前揭通聯紀錄附卷可按，均足堪認定。
５、按我國查緝販賣毒品執法甚嚴，對於販賣海洛因者尤科以重度刑責，又販賣海洛
    因既係違法行為，當非可公然為之，亦無公定價格，且容易分裝並增減份量，而
    每次買賣之價量，可能隨時依雙方關係深淺、資力、需求量及對行情之認知、來
    源是否充裕、查緝是否嚴謹、購買者被查獲時供述購買對象之可能風險之評估等
    情形，而異其標準，非可一概而論；販賣之利得，除被告坦承犯行或價量俱臻明
    確外，委難察得實情，販賣之人從價差或量差中牟利之方式雖異，其意圖營利之
    販賣行為則同一。是以因海洛因量微價高，販賣者率有暴利可圖，茍非意圖販賣
    營利，一般人焉有可能甘冒重度刑責而販賣海洛因，是被告丙○○有販賣海洛因
    意圖營利之犯意，自亦足認定。綜上，被告嗣後翻異前詞，辯稱並未販賣海洛因
    予他人云云，實屬事後卸責之詞，委無足採，本件事證明確，被告連續販賣第一
    級毒品海洛因之犯行，應堪認定。
二、核被告丙○○所為，係犯毒品危害防制條例第四條第一項之販賣第一級毒品罪。
    被告持有第一級毒品之低度行為，應為販賣第一級毒品之高度行為所吸收，不另
    論罪。被告多次販賣第一級毒品之行為，時間緊接，犯罪構成要件相同，顯係基
    於概括犯意反覆為之，應依連續犯之規定，以連續販賣第一級毒品一罪論，又因
    被告所犯連續販賣第一級毒品罪，其法定刑為死刑或無期徒刑，不得加重，是被
    告雖有連續犯之情形，依法仍不得加重其刑。前開犯罪事實，原起訴書所漏列部
    分，與已載明起訴部分，有裁判上一罪之關係，亦為起訴之效力所及，故本院自
    應併予審理，附此說明。查被告於九十三年二月十七日為警查獲，其翌日警詢時
    ，向警察供出其毒品之來源係甲○○，因而破獲甲○○販賣毒品之犯罪事實，此
    有臺灣彰化地方法院檢察署檢察官九十三年度偵字第二九七二、三○八一、四二
    九九、四五六一、四五六二、五一一六號起訴書及彰化縣二林分局刑事案件報告
    書附卷足憑，並經調閱本院九十三年訴字第一○○八號卷查證屬實，應依毒品危
    害防制條例第十七條之規定減輕其刑。爰審酌被告年輕力壯，不思自食其力，明
    知施用毒品有害身心健康，竟販賣戕害身心之海洛因獲利，危害社會，害人害己
    ，且被告於本院審理時仍一再飾詞卸責，態度不佳及被告販賣毒品之期間、次數
    等一切情狀，量處被告如主文所示之刑。扣案之第一級毒品海洛因八包（淨重共
    十‧三六公克），係被告犯本件販賣第一級毒品罪之物，應依毒品危害防制條例
    第十八條第一項前段宣告沒收銷燬。未扣案之門號0000000000號之行
    動電話一具（含ＳＩＭ卡一張）為被告供販賣第一級毒品所使用之物，依毒品危
    害防制條例第十九條第一項之規定宣告沒收，如全部或一部不能沒收時，追徵其
    價額。又被告連續販賣第一級毒品海洛因予丁○○、乙○○圖利，所得利益二萬
    七千元，應依毒品危害防制條例第十九條第一項規定宣告沒收，如全部或一部不
    能沒收時，以其財產抵償之。至於丙○○所有經扣案之第二級毒品安非他命一包
    （毛重○‧六公克），雖係違禁物，然與本案販賣第一級毒品罪無關，乃不予宣
    告沒收，附此敘明。
據上論結，應依刑事訴訟法第二百九十九條第一項前段，毒品危害防制條例第四條第
一項、第十七條、第十八條第一項前段、第十九條第一項，刑法第十一條前段、第五
十六條，判決如主文。
本案經檢察官陳德芳到庭執行職務。
中      華      民      國    九十三    年      十      月     十四     日
                                臺灣彰化地方法院刑事第三庭
                                    審判長法官      李  進  清
                                    法      官      高  文  崇
                                    法      官      紀  佳  良
右正本證明與原本無異。
如不服本判決，應於判決送達後十日內向本院提出上訴狀( 須附繕本 )。
                                    法院書記官      陳  鍚  威
中      華      民      國    九十三    年     十一     月       四     日
附錄本案論罪科刑法條：
毒品危害防制條例第四條第一項：
製造、運輸、販賣第一級毒品者，處死刑或無期徒刑；處無期徒刑者，得併科新臺幣
一千萬元以下罰金。
